【裁判字號】    98,簡上,1047
【裁判日期】    981225
【裁判案由】    詐欺
【裁判全文】
臺灣桃園地方法院刑事判決            98年度簡上字第1047號
上  訴  人
即  被  告  甲○○
上列上訴人因詐欺案件，不服本院刑事庭民國98年10月15日98年
度壢簡字第1714號第一審刑事簡易判決（聲請簡易判決處刑案號
：98年度偵緝字第21號），提起上訴，本院管轄之第二審合議庭
判決如下：
    主  文
上訴駁回。
    事  實
一、本件經本院審理結果，認原審以被告甲○○犯刑法第30條第
    1 項、第339 條第1 項之幫助詐欺罪，判處有期徒刑4 月，
    並依中華民國九十六年罪犯減刑條例第2 條第1 項第3 款、
    第7 條、第9 條，減為有期徒刑2 月，並准以銀元300 元即
    新臺幣900 元折算1 日易科罰金，經核其認事用法及量刑均
    無不當，應予維持，並引用第一審刑事簡易判決書及聲請簡
    易判決處刑書記載之事實、證據及理由（如附件）。
二、被告上訴意旨略以：伊於民國90年間，因失業沒有收入又必
    須扶養兩個小孩，當時好幾天沒有飯吃，才將帳戶賣給人家
    用，伊領有殘障手冊，原審量刑過重，希望從輕量刑等語。
三、按法官於有罪判決如何量處罪刑，為實體法賦予審理法官裁
    量之刑罰權事項，法官行使此項裁量權，自得依據個案情節
    ，參酌刑法第57條所定各款犯罪情狀之規定，於法定刑度內
    量處被告罪刑；除有逾越該罪法定刑或法定要件，或未能符
    合法規範體系及目的，或未遵守一般經驗及論理法則，或顯
    然逾越裁量，或濫用裁量等違法情事之外，自不得任意指摘
    其量刑違法（最高法院80年臺非字第473 號、75年臺上字第
    7033號、72年臺上字第6696號、72年臺上字第3647號判意旨
    可資參照）。準此，法官量刑，如非有上揭明顯違法之情事
    ，自不得擅加指摘其違法或不當。經查，本件原審審酌被告
    所為助長詐欺集團之猖獗，使犯罪之追查困難，對社會及金
    融秩序影響甚鉅，惟念及其犯後坦承犯行，犯後態度良好等
    一切情狀，量處被告有期徒刑4 月，並依中華民國九十六年
    罪犯減刑條例第2 條第1 項第3 款、第7 條、第9 條，減為
    有期徒刑2 月，並准以銀元300 元即新臺幣900 元折算1 日
    易科罰金，經核並無不合，量刑亦甚妥適。上訴人雖以原審
    量刑過重，請求從輕量刑為由，提起本件上訴，揆諸上開說
    明，並不可採，其上訴無理由，應予駁回。末查，被告甲○
    ○於91年間，因偽造有價證券案件，經本院以91年度訴字第
    241 號判決處有期徒刑3 年2 月確定，於92年6 月6 日入監
    執行，於94年9 月14日縮短刑期假釋出監，假釋期間付保護
    管束，於95年6 月20日保護管束期滿視為執行完畢，有臺灣
    高等法院被告前案紀錄表1 份在卷可憑，本院認尚不宜宣告
    緩刑，併予敘明。
據上論斷，應依刑事訴訟法第455 條之1 第1 項、第3 項、第36
8 條、第373 條，判決如主文。
本案經檢察官李安蕣到庭執行職務。
中    華    民    國    98    年    12    月    25    日
                  臺灣桃園地方法院刑事第八庭
                      審判長法  官  林惠霞
                            法  官  葉藍鸚
                            法  官  張明儀
以上正本證明與原本無異。
本件不得上訴。
                            書記官  邱仲騏
中    華    民    國    98    年    12    月    25    日

司法院資訊處製作；財團法人民間司法改革基金會備份。
